【裁判字號】    99,易,95
【裁判日期】    991025
【裁判案由】    竊盜
【裁判全文】
臺灣宜蘭地方法院刑事判決                99年度易字第95號
公  訴  人  臺灣宜蘭地方法院檢察署檢察官
被      告  甲○○
上列被告因竊盜案件，經檢察官提起公訴（98年度偵字第3063號
、第3809號、99年度偵字第49號、第51號、第52號、第53號、第
218號、99年度偵緝字第1號），經本院裁定以簡式審判程序審理
，判決如下：
    主  文
甲○○犯如附表編號1至3所示之罪，各處如附表編號1至3所示之
刑，應執行有期徒刑壹年，如易科罰金，以新臺幣壹仟元折算壹
日。
    事實及理由
一、構成犯罪事實：
    甲○○與己○○、丙○○分別基於意圖為自己不法所有之犯
    意聯絡，先後於附表編號1至3所示時間、地點，共同以附表
    編號1至3所示方法，各竊得附表編號1至3所示被害人之財物
    。嗣因附表編號1至3所示被害人報警，經警方調閱監視器攝
    錄影像而循線查悉上情。
二、認定犯罪事實所憑之證據及理由：
  (一)附表編號1部分：
  1.被告甲○○於警詢、偵查及本院審理中之自白。
  2.同案被告己○○於偵查、本院審理中之供詞。
  3.同案被告丙○○於本院審理中之供詞。
  4.證人即被害人丁○○於警詢中之證詞。
  5.失竊液晶電視保證書、面板按鍵功能說明書各1份。
  6.監視器攝錄影像翻拍照片10張。
  (二)附表編號2部分：
  1.被告甲○○於警詢、偵查及本院審理中之自白。
  2.同案被告己○○於偵查、本院審理中之供詞。
  3.同案被告丙○○於本院審理中之供詞。
  4.證人即被害人乙○○於警詢中之證詞。
  5.監視器攝錄影像翻拍照片6張。
  (三)附表編號3部分：
  1.被告甲○○於警詢、偵查及本院審理中之自白。
  2.同案被告己○○於偵查、本院審理中之供詞。
  3.同案被告丙○○於本院審理中之供詞。
  4.證人即被害人戊○○於警詢中之證詞。
  5.監視器攝錄影像翻拍照片6張。
  (四)上開證據，足以佐證被告甲○○上開自白，核與事實相符。
三、論罪科刑之理由：
  (一)核被告甲○○所為附表1、2、3所示犯行，均係犯刑法第321
    條第1項第1款、第2款、第4款之結夥三人以上、毀壞安全設
    備、夜間侵入住宅竊盜罪。
  (二)被告與同案被告己○○、丙○○間，具有犯意聯絡及行為分
    擔，為共同正犯。
  (三)被告所犯附表編號1至3所示竊盜罪間，犯意各別，行為互殊
    ，應予分論併罰。
  (四)審酌被告於犯本案前並無犯罪前科，此有臺灣高等法院被告
    前案紀錄表1份在卷可參，惟其正值青年，且四肢健全，具
    有相當之工作能力，竟不思循正途賺取金錢，反圖不勞而獲
    ，多次竊取被害人財物，造成被害人受有財產上之損害，嚴
    重影響社會治安，復未能賠償被害人所受損害，並考量被告
    參與犯罪之程度，及其於犯罪後均坦承犯行等一切情狀，各
    量處如附表編號1至3所示之刑，並均諭知易科罰金之折算標
    準，及定其應執行之刑。
四、適用之法律：
  (一)程序法方面：刑事訴訟法第273條之1第1項、第299條第1項
    前段、第310條之2。
  (二)實體法方面：刑法第28條、第321條第1項第1款、第2款、第
    4款、第51條第5款、第41條第1項前段、第8項。
本案經檢察官張立言到庭執行職務。
中    華    民    國    99    年    10    月    25    日
                  刑事第二庭  法  官  蘇錦秀
以上正本證明與原本無異。
如不服本判決應於收受送達後十日內向本院提出上訴書狀，並應
敘述具體理由；其未敘述上述理由者，應於上訴期間屆滿後二十
日內向本院補提理由書(均須按他造當事人之人數附繕本)「切勿
逕送上級法院」。
                               書記官  林慶生
中    華    民    國    99    年    10    月    26    日
附表：
┌─┬────┬────┬────┬───┬─────┬────────┬─────┬───────┐
│編│行為人  │犯罪時間│犯罪地點│被害人│竊取財物  │   犯罪方法     │所犯法條、│   宣告刑     │
│號│        │〈民國〉│        │      │〈新臺幣〉│  〈新臺幣〉    │罪名      │              │
├─┼────┼────┼────┼───┼─────┼────────┼─────┼───────┤
│1 │甲○○、│98年6月 │宜蘭縣冬│丁○○│普騰廠牌液│推由甲○○、林美│刑法第321 │處有期徒刑陸月│
│  │己○○、│30日（起│山鄉松樹│      │晶電視1台 │君負責在外把風，│條第1項第1│，如易科罰金，│
│  │丙○○  │訴書誤載│路526號 │      │（價值約1 │再由己○○以不詳│款、第2款 │以新臺幣壹仟元│
│  │        │為98年6 │。      │      │萬6千元） │方式毀壞附加於鐵│、第4款之 │折算壹日。    │
│  │        │月29日，│        │      │。        │鋁門之鎖，推門侵│結夥三人以│              │
│  │        │業經蒞庭│        │      │          │入丁○○住處，徒│上、毀壞安│              │
│  │        │檢察官當│        │      │          │手竊取丁○○所有│全設備、夜│              │
│  │        │庭更正）│        │      │          │之財物，嗣甲○○│間侵入住宅│              │
│  │        │2、3時許│        │      │          │分得1千5百元，其│竊盜罪。  │              │
│  │        │。      │        │      │          │餘歸己○○、林美│          │              │
│  │        │        │        │      │          │君所有。        │          │              │
├─┼────┼────┼────┼───┼─────┼────────┼─────┼───────┤
│2 │甲○○、│98年7月 │宜蘭縣冬│乙○○│中型喇叭2 │推由甲○○、林美│刑法第321 │處有期徒刑陸月│
│  │己○○、│4日1、2 │山鄉松樹│（起訴│台（共價值│君負責在外把風，│條第1項第1│，如易科罰金，│
│  │丙○○  │時許。  │路560號 │書誤載│約2千元） │再由己○○以不詳│款、第2款 │以新臺幣壹仟元│
│  │        │        │。      │為呂文│。        │方式毀壞附加於大│、第4款之 │折算壹日。    │
│  │        │        │        │慶，業│          │門之鎖，推門侵入│結夥三人以│              │
│  │        │        │        │經蒞庭│          │乙○○住處，徒手│上、毀壞安│              │
│  │        │        │        │檢察官│          │竊取乙○○所有之│全設備、夜│              │
│  │        │        │        │當庭更│          │財物，嗣甲○○分│間侵入住宅│              │
│  │        │        │        │正）  │          │得750元，其餘歸 │竊盜罪。  │              │
│  │        │        │        │      │          │己○○、丙○○所│          │              │
│  │        │        │        │      │          │有。            │          │              │
├─┼────┼────┼────┼───┼─────┼────────┼─────┼───────┤
│3 │甲○○、│98年7月 │宜蘭縣冬│戊○○│數位電視盒│推由甲○○、林美│刑法第321 │處有期徒刑陸月│
│  │己○○、│4日1、2 │山鄉松樹│      │1組、DVD放│君負責在外把風，│條第1項第1│，如易科罰金，│
│  │丙○○  │時許。  │路558號 │      │影機2台、 │再由己○○以不詳│款、第2款 │以新臺幣壹仟元│
│  │        │        │。      │      │聲音擴大調│方式毀壞附加於大│、第4款之 │折算壹日。    │
│  │        │        │        │      │節器1台、 │門之鎖，推門侵入│結夥三人以│              │
│  │        │        │        │      │中型喇叭2 │戊○○住處，徒手│上、毀壞安│              │
│  │        │        │        │      │台（共價值│竊取戊○○所有之│全設備、夜│              │
│  │        │        │        │      │約9千2百元│財物，嗣甲○○分│間侵入住宅│              │
│  │        │        │        │      │）。      │得750元，其餘歸 │竊盜罪。  │              │
│  │        │        │        │      │          │己○○、丙○○所│          │              │
│  │        │        │        │      │          │有。            │          │              │
└─┴────┴────┴────┴───┴─────┴────────┴─────┴───────┘
【附錄本案論罪科刑法條】
★刑法第321條：
犯竊盜罪而有左列情形之一者，處6月以上5年以下有期徒刑：
一、於夜間侵入住宅或有人居住之建築物、船艦，或隱匿其內而
    犯之者。
二、毀越門扇、牆垣或其他安全設備而犯之者。
三、攜帶兇器而犯之者。
四、結夥三人以上而犯之者。
五、乘火災、水災或其他災害之際而犯之者。
六、在車站或埠頭而犯之者。
前項之未遂犯罰之。

司法院資訊處製作；財團法人民間司法改革基金會備份。
